臺灣高等法院臺中分院刑事判決　　　　94年度上重訴字第34號
上　訴　人
即　被　告　甲○○
選任辯護人　張居德　律師
　　　　　　楊雯齡　律師
上列上訴人因毒品危害防制條例案件，不服台灣苗栗地方法院93
年度重訴字第10號，中華民國94年7月14日第一審判決 （起訴案
號：台灣苗栗地方法院檢察署93年度偵緝字第71、72號、93年度
偵字第2545、2914、3044號），提起上訴，本院判決如下：
    主 　　 文
上訴駁回。
    事　　　實
一、甲○○曾經因為施用毒品案件，先後經台灣苗栗地方法院（
    以下稱原審法院）判處有期徒刑4月、5月確定，分別於民國
    （下同）91年5月2日、91年10月30日經易科罰金執行完畢。
二、甲○○意圖營利，基於販賣第一級毒品海洛因的故意，於92
    年10月9日下午5點左右，在屏東縣大寮鄉○○路上，以新台
    幣（下同）40萬元之代價，向真實姓名年籍不詳，綽號「阿
    林」之人，購買而販入第一級毒品海洛因含空包裝共計總毛
    重249公克，總淨重229.83公克。
三、甲○○又意圖營利，另基於販賣第二級毒品安非他命的概括
    犯意，先後連續分別為下列第二級毒品安非他命販入及賣出
    之行為：
（一）92年4月28日下午 6、7點左右，在甲○○位於苗栗縣苗栗
      市大坪頂的住處，以 1000元之代價，將安非他命1包賣給
      湯志強。其交易的過程是由湯志強先以0000000000的行動
      電話與甲○○聯絡，之後湯志強到甲○○上述住處，由湯
      志強將錢塞進上述住處鐵捲門信封孔，甲○○再將安非他
      命丟出來，完成交易。
（二）92年10月9 日前後之不詳時日，在苗栗縣苗栗市三商百貨
      前，以 1000元之代價，將安非他命1包賣給邱楨源。其交
      易的過程也是由邱楨源先以0000000000的行動電話與甲○
      ○聯絡，之後甲○○開車到上述地點，一手交錢、一手交
      貨，完成交易。
（三）92年10月9日下午約5點左右，在位於屏東縣大寮鄉陳秀梅
      的住處，以 456,000元之代價，透過陳秀梅，向真實姓名
      年籍不詳綽號「山地人」之人，購買而販入甲基安非他命
      共計總毛重2177.49公克，總淨重2139.59公克。
四、嗣於92年10月9日19 時許，甲○○遭警方於高雄市○○路○
    ○道口攔截盤查，查獲扣得上述甲○○販入之海洛因及安非
    他命。（甲○○另涉之持有第一級毒品海洛因部分業經撤回
    上訴而告確定在案)。
五、案經屏東縣警察局枋寮分局報告臺灣屏東地方法院檢察署檢
    察官偵查後，由臺灣高等法院檢察署令轉臺灣苗栗地方法院
    檢察署檢察官偵查後起訴。
    理 　　 由
一、關於證據能力之認定：
（一）同案嫌疑人陳秀梅、陳清彥、呂人蔘於審判外之陳述，並
      無法定例外得為證據之情形，依刑事訴訟法第159條第1項
      ，不得作為證據。
（二）關於證人湯志強、邱楨源之警詢、偵訊供述，其有無證據
      能力，分述如下：
  1.兩人之警詢供述，屬於審判外之陳述，也沒有法定例外得為
    證據之情形，依據上述相同的法律規定，不得作為證據。
  2.證人湯志強於偵訊中之供述，指證其自90年7月起，至91年3
    月止，有向被告購買毒品等情（92年度偵字3284號卷第62頁
    ），惟被告於 90年3月13日進入苗栗看守所附設勒戒所執行
    勒戒，於90年4月10日轉入臺中女子戒治所執行戒治，於 90
    年10月5 日才停止戒治出所，此有臺灣高等法院被告全國前
    案紀錄表可憑，根本不可能在此期間販賣毒品給證人湯志強
    ，可見其偵訊中所述，與客觀證據所呈現之事實不符，顯有
    不可信之情形，不符合刑事訴訟法第159條之1第2 項法定例
    外得為證據之情形，依同法第159條第1項，自不得作為證據
    。
  3.證人邱楨源於偵訊中之供述，辯護人雖爭執有顯不可信之情
    形，但並未具體陳明其顯有不信之情形為何。刑事訴訟法第
    159條之2的規定，係使被告以外之人於檢察官面前之供述，
    原則上得為證據。故該條文所謂「顯有不可信之情況」，應
    指該檢察官面前之陳述有欠缺任意性之情形，例如：檢察官
    以強暴、脅迫、利誘、詐欺、疲勞訊問等方式取得陳述，或
    者與客觀證據不相符合之明顯欠缺真實性之情形。惟證人邱
    楨源於偵訊中之供述，並查無上述情形，故其於檢察官偵訊
    時所為之供述，得為證據。
（三）關於電話監聽錄音內容，係機械性紀錄被監聽者之通話內
      容，與供述證據須要自然人觀察、記憶、陳述之特質不同
      ，並無供述證據在本質上之不可靠性及不確定性，故其非
      屬被告以外之人於審判外之陳述，不適用刑事訴訟法第15
      9條以下關於傳聞法則之規定 （有關被告本人之通話內容
      監聽紀錄，更是不符「被告以外之人」之要件）。故其應
      適用關於非供述證據之證據排除法則（例如：非法監聽之
      禁止）以認定其證據能力。又監聽譯文僅係將監聽錄音結
      果轉譯成文字而已，其本身並無證據能力排除之問題，而
      應與電話監聽錄音為同一處理。至於如有轉譯錯誤，僅須
      加以勘驗更正即可，亦不涉及證據能力之問題。因此，辯
      護人主張對於0000000000、00000000000支電話以外之監
      聽譯文，如被告承認為其所為對話則認有證據能力，如被
      告不承認為其所為之對話，則認為無證據能力一節，並非
      法定證據排除事由，自不影響本案中電話監聽譯文之證據
      能力。故本案中所有電話監聽譯文均應有證據能力，而得
      為證據。
二、認定犯罪事實所根據的證據及理由：
（一）犯罪事實欄二及三（三）部分：
  1.上訴人即被告甲○○對於該部分犯行，已於偵查中檢察官訊
    問時坦白承認（93年度偵緝字第71號卷第18頁）。其中販入
    安非他命之對價，其雖然供稱為「大約快70萬元」，但警方
    在93年10月9日查獲被告時，有在被告的車上找到匯款單2張
    ，1張是306,000元，另1張為150,000元，二張均是匯到陳秀
    梅局號0000000、帳號0000000的帳戶，此經證人即當時查獲
    警員劉泳成於偵查中證述明確，被告先前也承認該匯款單上
    之金額就是其販入安非他命的款項（均見92年度偵字5039號
    卷第70頁）。而此部份既然有客觀的匯款單可供對照，實際
    販入之對價金額，自應以匯款單所載，較為可信。
  2.被告於 92年10月9日為警查獲的過程及直接從其所駕駛的車
    上搜索扣得本案毒品等情，已經當時查獲及親自參與搜索之
    警員劉泳成於原審審理中詳細具結證述（原審卷第234－245
    頁）。據證人劉泳成所證，其當天之所以確定被告要進行毒
    品交易，係因當日監聽時發現：被告與陳秀梅於通話中已談
    及現金30-40萬、男人（意指安非他命）、女人 （意指海洛
    因），且有說「現在要下去（指去高雄）」等毒品交易之關
    鍵詞句（原審卷第244頁）。經原審比對被告92年10月9日之
    通訊監察現譯內容（外放，見封面載為「【偵辦甲○○毒品
    案通訊監察現譯一覽表】執行日期 92年10月2日至10月31日
    屏檢昇謙監字第163之3號」之監聽譯文第32頁，編號第13、
    14頁），可知其上述所證，確實無誤。而證人劉泳成所解譯
    男人為安非他命、女人為海洛因之毒品交易關鍵詞句，亦與
    被告先前向檢察官解釋監聽譯文內容各種販賣毒品暗語之意
    義互相吻合（92年度偵字第5039號卷第41頁），足見證人劉
    泳成並非憑空指證，而當日警方在被告駕駛的車上搜索扣得
    之毒品，確係被告所交易販入。
  3.被告於 92年10月9日為警查獲時所扣得之海洛因，經送往法
    務部調查局（下稱調查局）鑑驗結果：經調查局標示為HR（
    ＋）有23包，均含第一級毒品海洛因成分，合計淨重221.84
    公克（空包裝重18.55公克），純度40.66%，純值淨重90.20
    公克；標示為HR（＋）S有1包，含微量第一級海洛因成分，
    淨重7.99公克（空包裝重0.62公克），有該局92年11月17日
    調科壹字第240002757號鑑定通知書1紙，附在卷中可憑（92
    年偵字第4555號卷第16頁），足認其確為海洛因無誤，且經
    加總後，含空包裝共計總毛重249公克，總淨重 229.83公克
    ，此應即為被告於92年10月9日販入海洛因之總量。
  4.被告於 92年10月9日為警查獲時所扣得之安非他命，經送往
    內政部警政署刑事警察局（下稱刑警局）鑑驗結果：經拆封
    檢視共13包，予以編號1至13號，其中編號1－11，實際總毛
    重2177.49公克，總淨重2139.59公克，共取0.27公克供鑑驗
    用罄，總餘2139.32公克；編號1－11經呈色試驗結果均呈甲
    基安非他命陽性反應，再經以氣相層析質譜分析、核磁共振
    分析抽樣檢測結果，亦檢出甲基安非他命成分，也有該局93
    年2月16日刑鑑字第 0930000180號鑑驗通知書，附於卷中可
    供查考（92年偵字第4555號卷第39頁），足認上述部分，確
    為安非他命無誤。
  5.由上述證據顯示，被告確實有販入海洛因、安非他命的行為
    ，而其販入的數量龐大，已如前述，足認其並非為自己施用
    而販入，其販入目的依被告於偵查中所述：「我買這些毒品
    準備要到基隆、台北、頭份、竹南、苗栗、臺中等地去販賣
    ，安非他命1兩賣23,000元，海洛因的部分是1兩18萬轉賣出
    去」（93年度偵緝字第71號卷第18、19頁），應可認定是基
    於營利意圖才販入本案毒品。
  6.綜前所述，被告該部分犯行，事證明確，可以認定。
（二）犯罪事實欄三（一）及（二）部分：
  1.被告就犯罪事實欄三（二）部分，於偵查中警詢時已坦白供
    稱：綽號「阿標仔」、真實姓名邱楨源，住在苗栗市○○街
    70巷3號的男子，是她的固定客源 （93年度偵字第3044號卷
    第21頁）等語。
  2.證人邱楨源亦在偵查中檢察官訊問時具結證稱如犯罪事實欄
    三（二）部分所載向被告購買安非他命的情節（93年度偵緝
    字第64頁）。之後證人邱楨源雖然於審判中翻異證詞，改證
    稱當時只是順著檢察官的意作證，實情僅是返還1000元借款
    等語（原審卷第197頁） ，然經原審追問證人邱楨源當時檢
    察官開庭訊問的情形，其所證述當時沒有簽署證人結文、關
    於被告部分案情之訊問，未在筆錄上簽名等各節（原審卷第
    202、203頁），均與客觀筆錄、結文所呈現的事實不同（93
    年度偵緝字第71號卷第65、66頁），換言之，證人邱楨源當
    時不但有簽署證人結文（93年度偵緝字第71號卷第66頁），
    也在訊問筆錄之後簽名（93年度偵緝字第71號卷第65頁）。
    顯見證人邱楨源迴護被告心切，已全然不顧真實地扭曲虛造
    檢察官訊問時之情形，所謂「當時只是順著檢察官的意作證
    」，應非實在。故應以其前述偵訊中之證述可採。
  3.證人湯志強則於原審審理中到庭具結證述如犯罪事實欄三（
    一）部分所載其向被告購買安非他命情節明確（原審卷第20
    8、209頁）。雖然證人湯志強為上述證言後，公訴人再以證
    人湯志強先前的警詢供詞加以誘導詰問，證人因而改稱以警
    詢供詞正確等語 （原審卷第211頁），但此應係證人為避免
    自己前後矛盾而單純遷就先前警詢供詞之結果。然證人湯志
    強在警詢中所述，係以被告身分所言，欠缺具結擔保，且依
    其前述購買安非他命情節，係在遭警查獲當日所為，印象應
    該相當深刻，確有其可信之基礎，故應以其未經提示警詢供
    詞誘導前之證詞較可採信。又關於其上述較可採信之審判中
    證詞與偵查中所證，有所出入一節，除其偵查中供述與客觀
    事實不相符，已經排除其證據能力如前所述外，其有出入部
    分，不過是關於購買時間之細節事項，前後不一致，可能出
    自記憶的誤植，乃是人之常情，其在主要情節部分，既然沒
    有不同，應不影響其審判中證詞的證明力，附帶一併說明（
    雖其偵訊中之證詞已經認定無證據能力，但仍許為證明力彈
    劾證據使用，故就其對證明力之影響，附帶特別在此說明）
    。
  4.證人邱楨源、湯志強於其各自施用毒品案件，均經警方依法
    搜索扣得吸食器（92年度偵字第3284號卷第15頁、93年度偵
    緝字第71號卷第31頁），並經警採尿送驗呈安非他命陽性反
    應（湯志強部分，見92年度偵字第3284號卷第16頁；邱楨源
    部分，見93年度偵緝字第71號卷第64頁：檢察官提示陽性反
    應驗尿報告之偵訊內容），可見證人邱楨源、湯志強確實應
    有購毒施用之情形，其二人指證向被告購毒，即非憑空虛構
    。
  5.綜前所述，被告該部分犯行，也是事證明確，可以認定。
三、被告辯解不採納的理由：
    被告就販賣毒品部分，均否認犯罪，辯解大致如下：(1)關於
    92年10月9 日在高雄市○○路○○道口遭圍捕搜索查獲的海
    洛因及安非他命是受到「阿林」要求同行南下訪視賴廣生時
    ，「阿林」用不詳方法置於車上；(2)被告之所以在偵查中自
    白犯罪則是因為為了維護陳秀梅，避免陳秀梅遭撤銷假釋；
    (3)根本未曾賣出安非他命給證人湯志強、邱楨源，證人湯志
    強在偵查中作證被告販毒的時間有誤，被告當時正在接受戒
    治；證人邱楨源在偵查中所證以1000元向被告買毒品一事，
    則是還錢，而非買毒品等語。惟查：
（一）原審為維護被告防禦權，依照被告辯解及要求（原審卷第
      122頁） ，指揮苗栗縣警察局派員借詢被告，追查所謂「
      阿林」之人，但經苗栗縣警察局刑事警察隊偵查員劉定宏
      於92年12月15日於看守所中借詢被告，並依被告提供之行
      動電話號碼追查，均查無所獲，又其執意要求承辦警員帶
      同前往臺中縣市找尋「阿林」，則明顯與偵查規範不符，
      此經偵查員劉定宏於偵查報告中已經敘述甚明，該偵查報
      告亦附於卷中可憑 （原審卷第152頁）。此外，原審也依
      照被告聲請，依其所提供「阿林」可能的姓名：蔡寬明或
      蔡昭明（原審卷第97頁），向苗栗縣警察局調取該二人之
      口卡，但並查無資料，此則有苗栗縣警察局93年11月25日
      苗警戶字第0930035881號之回函可據。事實上，被告於92
      年10月9日遭查獲後，隨即經聲請羈押獲准，於92年10月2
      3日經檢察官當庭釋放 （92年度偵字第5039號卷第53頁）
      ，至 93年5月18日遭通緝查獲，被告並非沒有自由的機會
      可以找「阿林」，其竟未積極找尋，現再徒託空言稱係「
      阿林」以不詳方法將毒品置於車上，而其根本無從查證的
      情形，已如上述，自難加以採信。
（二）被告既然辯稱警方在車上扣得的毒品，是阿林所擺放，則
      其於偵查中自白販毒，又與維護陳秀梅有何關係？故其所
      辯偵查中自白販毒是為了維護陳秀梅，避免陳秀梅遭撤銷
      假釋，即無可採信。更何況，從被告在偵查中為檢察官解
      釋有關販賣毒品的暗語看來（92年度偵字第5039號卷第44
      ─45頁），被告自己對於毒品的暗語即十分熟悉、專業，
      這一點也獲得偵辦毒品犯罪有十幾年經驗的證人即偵查員
      劉泳成的證實 （原審卷第243頁），故被告自己應有從事
      毒品買賣無誤。而所謂維護陳秀梅的說法，不過是一開始
      不將陳秀梅供出而已，並非自己無罪而替陳秀梅頂罪，因
      此，其偵查中自白販毒之情節（93年度偵緝字第71號卷第
      18頁），應符合真實無誤。
（三）關於證人湯志強、邱楨源證詞證明力之採認情形，已經詳
      敘如前，在此不再贅述。
（四）綜前所述，本件事證已經明確，被告辯解均非可採，辯護
      人仍聲請傳喚陳秀梅、金智南到庭，並聲請調閱屏東縣警
      察局扣押毒品的照片，均無調查之必要，一併在此說明。
四、論罪科刑的理由：
（一）海洛因是毒品危害防制條例第2條第2項第1 款所列的第一
      級毒品；安非他命是同條例第2條第2項第2 款所列的第二
      級毒品。所以被告所為，是犯毒品危害防制條例第4條第1
      、2 項的販賣第一、二級毒品罪。其販入後、賣出交付前
      的持有毒品行為，都是低度行為，應為販賣的高度行為所
      吸收，均不另論罪。
（二）被告先後多次販賣第二級毒品的犯行，時間相近，方法相
      同，所犯均為構成要件相同之罪名，顯係基於概括犯意而
      為，為連續犯，應依刑法第56條論以一罪，除法定刑為無
      期徒刑部分，不得加重外，並加重其刑。
（三）被告曾經因為施用毒品案件，先後經原審法院判處有期徒
      刑4月、5月確定，分別於91年5月2日、91年10月30日經易
      科罰金執行完畢等情，有臺灣高等法院被告全國前案紀錄
      表在卷可佐，其於有期徒刑易科罰金執行完畢後，再犯本
      件有期徒刑以上的罪，為累犯，除法定刑為死刑、無期徒
      刑部分，不得加重外，販賣第二級毒品部分應依法遞加重
      其刑，其餘部分應依法加重其刑。
（四）起訴事實中除如後述部分須不另為無罪之諭知外，其餘部
      分與前述事實欄有不盡相同之處，應由法院加以補充更正
      ，其依據已均在前述認定事實所根據的證據及理由處加以
      說明。
（五）被告販賣第一、二級毒品行為後，毒品危害防制條例於92
      年7月9日修正公布，並於93年1月9日施行，其中有關販賣
      第一、二級毒品之構成要件及法定本刑均相同，無刑法第
      2條第1項所謂行為後法律有變更之情形，故無新舊法比較
      適用之問題，在此一併說明。
五、上訴駁回的理由
（一）原審本同上見解，依毒品危害防制條例第4條第1、2 項、
      第11條第1項、第18條第1項前段、第19條第1項、刑法第1
      1條前段、第56條、第47條、第42條第3項、第51條第4、7
      、9款、第37條第1項、罰金罰鍰提高標準條例第2 條之規
      定，審酌：被告先前有多項施用麻藥、毒品前科，有臺
      灣高等法院被告全國前案紀錄表為憑，其品行本來就不好
      。就販賣第一級毒品海洛因的犯行而言，被告販入的數
      量甚多，金額也不少，於審理中未能坦承犯行，但其僅止
      於販入，尚未賣出，造成的危害較小，尚罪不至死，在法
      定刑僅有死刑、無期徒刑中，應以選科無期徒刑為宜，且
      其既花錢販入毒品，即另有加科財產刑，給予財產上痛苦
      ，以反應罪責之必要。就連續販賣第二級毒品安非他命
      的犯行而言，被告販入的數量龐大，金額也是不少，賣出
      的次數有二次，於審理中未能坦承犯行，所為辯解，經法
      院多方調查結果，均查無實證，造成訴訟延宕，排擠其他
      無辜被告更快使用法院調查資源的正當權益，如未從重量
      刑，將造成不良示範，間接鼓勵有罪被告任意為不實辯解
      ，妨害「明案速斷、疑案慎斷」之刑事訴訟理想。又該部
      分同具上述應加科財產刑之理由，亦應加併科罰金刑等情
      及其他一切情狀，就被告販賣第一級毒品海洛因及連續販
      賣第二級毒品安非他命之犯行分別量處如原審主文所示的
      刑罰，其中罰金刑部分，則依法定其易服勞役的標準，並
      依法定其應執行之刑，應執行刑中之罰金刑，亦依法定其
      易服勞役的標準。同時說明：被告上述販賣第一級毒品
      犯行，其主刑既經宣告為無期徒刑，應依刑法第37條第 1
      項宣告褫奪公權終身。本案中查獲經鑑驗屬實之第一、
      二級毒品，不論屬於犯人與否，各應依毒品危害防制條例
      第18條第1 項前段，於各宣告主刑後，宣告沒收銷燬之。
      被告以40萬元的代價販入第一級毒品，以456000元的代
      價販入第二級毒品，均屬供犯罪所用之財物；又賣出給湯
      志強、邱楨源安非他命得款各1000元，則均屬因犯罪所得
      之財物，各應依毒品危害防制條例第19條第1 項，於各宣
      告主刑後，宣告沒收，如全部或一部不能沒收時，以其財
      產抵償之。除前述已宣告沒收銷燬之扣案毒品外，還有
      扣案之藍色手提旅行袋，被告已於原審審理中承認為其所
      有（原審卷第255頁） ，證人劉泳成則於偵查中證述該只
      藍色手提袋為被告車上裝毒品之用（92年度偵字第5039號
      卷第71頁），故其為被告所有供販入毒品所用之物，亦應
      依刑法19條第1 項之規定，宣告沒收。其餘扣案物，均不
      能證明係被告所有或供被告犯罪所用之物，故不宣告沒收
      ，應由檢察官另行依法處理。
（二）經核原審前揭認事用法，並無不合，量刑亦妥適。被告上
      訴意旨仍執陳詞，否認其有販賣第一級毒品海洛因及連續
      販賣第二級毒品安非他命之犯行，並請求從輕量刑云云，
      惟查被告確有販賣第一級毒品海洛因及連續販賣第二級毒
      品安非他命之犯行，原審理由已詳加敘明，核無違誤，被
      告空言否認，實無可採；又原審已審酌被告犯罪之一切情
      狀，量刑妥適。本件上訴為無理由，應予駁回。
六、不另為無罪的諭知：
（一）檢察官起訴意旨中除前述判決有罪部分，另包括：甲○○
      意圖牟利，夥同真實姓名年籍不詳，綽號阿林之成年男子
      ，基於共同販賣海洛因、安非他命等毒品之概括犯意聯絡
      ，自民國90年7月間不詳時日起，迄93年4月中旬止，由阿
      林提供資金交甲○○向綽號「姐仔」之陳秀梅（另案偵辦
      ）、綽號「山地人」之不明人士購買海洛因、安非他命等
      毒品，或以自有毒品賣予甲○○之方式，將海洛因、安非
      他命等毒品交予甲○○，再由甲○○以每兩海洛因18萬至
      20萬元、安非他命每兩25000元至48000元不等之價格，在
      基隆、台北、苗栗、頭份、竹南、臺中等地區，販賣予湯
      志強、邱楨源以外之其他不特定人士施用。而販賣毒品所
      得款項，除甲○○每月固定可得 8萬至10萬之報酬，或由
      「阿林」代為清償其債務外，其餘均由「阿林」處理。
（二）惟查：被告之自白，不得作為有罪判決之唯一證據，仍應
      調查其他必要之證據，以察其是否與事實相符，刑事訴訟
      法第156條第2項有明白的規定。前述檢察官起訴事實中，
      無非以被告於偵查中之自白為主要依據，然因自白之內容
      籠統模糊，以致共犯之身分不明、販入毒品之次數、數量
      、地點不明、賣出之對象、次數、數量亦不明（僅有賣出
      之定價），賣出地點則有多處而難以特定。縱經原審於準
      備程序中命公訴人整理相關販入、賣出之時間、地點、人
      物之補充理由書加以補正（原審卷第76頁），其所提出之
      補充理由書，仍然無法就各次販入、賣出之事實加以具體
      特定（原審卷第95頁及第101、102頁之補充理由書）。在
      此情形下，公訴人既未傳訊相關人證佐證，亦未指出多項
      扣案證物與前述起訴事實之關聯性，實無從調查其他必要
      證據，以察被告自白是否與事實相符。再加上綜觀被告於
      偵查期間之自白，供詞反覆，內容亦多變異，在無其他確
      切之補強證據下，實難憑以認定前述起訴事實，故就該部
      分應屬不能證明被告犯罪，惟公訴人既與前述經原審判決
      有罪部分以裁判上一罪一併起訴，因而不另為無罪之諭知
      。
（三）再檢察官將 92年10月9日19時許，查獲被告甲○○時，扣
      得之安非他命（警秤毛重共2183.6公克），均起訴認全部
      係被告透過陳秀梅向「山地人」所販入之第二級毒品安非
      他命。然查獲扣得之毒品經送驗結果：經拆封檢視共13包
      ，予以編號1至13號，其中編號12、13，實際總毛重21.86
      公克，總淨重 20.46公克，共取0.19公克鑑驗用罄，總餘
      20.27 公克，均檢出葡萄糖成分，均未檢出第二級毒品甲
      基安非他命成分，有前述刑警局之鑑驗通知書可憑（92年
      偵字第4555號卷第39頁）。故就該部分，應屬不能證明被
      告有販入安非他命之犯行，惟公訴人既與前述經原審判決
      有罪部分以實質上一罪一併起訴，因而亦不另為無罪之諭
      知，併此敘明。
七、據上論斷，應依刑事訴訟法第368條，判決如主文。
本案經檢察官乙○○到庭執行職務。
中　　華　　民　　國　　94　　年　　10　　月　　4 　　日
  　　　　　　刑事第六庭  審判長法　官　李　文　雄
                                法　官　邱　顯　祥
                                法　官　劉　連　星
上列正本證明與原本無異。
如不服本判決應於收受送達後十日內向本院提出上訴書狀，其未
敘述上訴之理由者並得於提起上訴後十日內向本院補提理由書（
均須按他造當事人之人數附繕本）。
                                書記官　陳　秀　真
中　　華　　民　　國　　94　　年　　10　　月　　5 　　日
附錄：本案論罪科刑法條全文
毒品危害防制條例第4條：
製造、運輸、販賣第一級毒品者，處死刑或無期徒刑；處無期徒
刑者，得併科新臺幣1千萬元以下罰金。
製造、運輸、販賣第二級毒品者，處無期徒刑或 7年以上有期徒
刑，得併科新臺幣7百萬元以下罰金。
毒品危害防制條例第11條：
持有第一級毒品者，處3年以下有期徒刑、拘役或新臺幣5萬元以
下罰金。
                                                      Ｒ
